臺灣臺中地方法院臺中簡易庭小額民事判決
110年度中小字第4039號
原      告  旺旺友聯產物保險股份有限公司

法定代理人  劉自明  
訴訟代理人  林語彤  
被      告  張瑞旻  
訴訟代理人  陳鄧文  
            賴柏伸  
上列當事人間損害賠償事件，於民國111年1月27日言詞辯論終結
，本院判決如下：
    主      文
被告應給付原告新臺幣柒仟壹佰陸拾陸元及自民國一一０年五月
八日起至清償日止，按年息百分之五計算之利息。
原告其餘之訴駁回。
訴訟費用新臺幣壹仟元由被告負擔新臺幣伍佰元，餘由原告負擔
。
本判決原告勝訴部分得假執行。
    事實及理由
一、原告起訴聲明請求被告給付新臺幣（下同）1萬4908元及利
    息，後減縮後如後開原告聲明所示（見卷第91頁），依民事
    訴訟法第255條第1項第3款規定，應予准許。
二、原告主張：被告於民國108年12月13日7時40分許，駕駛車號
    0000-00車，於臺中市○○區○○○路000號私人停車場內，因駕
    駛不慎，碰撞原告承保訴外人洪士仁所有、訴外人戴淑菁所
    駕駛車號0000-00號自用小客車（下稱系爭車輛），系爭車
    輛受損業經修復，修理費用共1萬4908元（工資9500元、烤
    漆4768元、零件640元），原告業依保險契約賠付完畢，零
    件部分扣除折舊後為64元，加計工資9500元及烤漆4768元，
    必要修理費用為1萬4332元，爰依保險法第53條、民法第191
    條之2規定，請求被告賠償1萬4332元等語。並聲明：被告應
    給付原告1萬4332元及自起訴狀繕本送達翌日起至清償日止
    ，按年息百分之5計算之利息。
三、被告則以：雙方應各負一半之過失責任等語置辯，答辯聲明
    ：駁回原告之訴。
四、得心證之理由：
  ㈠原告主張系爭車輛與被告駕駛車號0000-00車於前揭時、地發
    生碰撞，致系爭車輛受有損害，其已依保險契約給付保險金
    1萬4908元等事實，業據其提出非道路交通事故登記表影本
    、行照影本、統一發票影本、估價單影本、理賠計算書影本
    、賠償給付同意書影本為證（見卷第21-31頁），並有臺中
    市政府警察局第四分局函附交通事故相關資料附卷可稽（見
    卷第37-43頁），復為被告所不爭執，自堪信為真實。按汽
    車、機車或其他非依軌道行駛之動力車輛，在使用中加損害
    於他人者，駕駛人應賠償因此所生之損害。但於防止損害之
    發生，已盡相當之注意者，不在此限，民法第191條之2定有
    明文。本件被告駕駛汽車肇事致使系爭車輛受損，且其過失
    行為與系爭車輛受損有相當因果關係。被告駕駛汽車肇事過
    失毀損系爭車輛之事實，洵可認定為真正。
　㈡按不法毀損他人之物者，被害人得請求賠償其物因毀損所減
    少之價額，民法第第196 條定有明文。物被毀損時，被害人
    除得依民法第196條請求賠償外，並不排除民法第213條至第
    215條之適用。依民法第196條請求賠償物被毀損所減少之價
    額，得以修復費用為估定之標準，但以必要者為限( 例如：
    修理材料以新品換舊品，應予折舊 )。被害人如能證明其物
    因毀損所減少之價額，超過必要之修復費用時，就其差額，
    仍得請求賠償（最高法院77年度第9 次民事庭會議決議(一)
    參照）。又不法毀損他人之物者，依民法第196 條規定，應
    向被害人賠償其物因毀損所滅少之價額，並非賠償修理其物
    所實際支出之修理費。故物被不法毀損後，僅須其物之價額
    減少，即須賠償其所減少之價額。至其物有無修理及其修理
    費有無實際支出，在所不問（最高法院72年度台上字第3792
    號判決參照）。查系爭車輛因車禍毀損支出修理費1萬4908 
    元，其中零件640元、工資9500元、烤漆4768元，有統一發
    票及估價單在卷可稽（見卷第25-27 頁）。前開零件部分既
    係以新品換舊品，自應將零件折舊部分予以扣除。依行政院
    所頒固定資產耐用年數表及固定資產折舊率之規定，小型車
    之耐用年數為5 年，依定率遞減法每年折舊千分之369，且
    最後1年之折舊額，加歷年折舊累計額，其總和不得超過該
    資產成本原額10分之9 。系爭車輛於98年10月出廠，有行車
    執照在卷可稽（見卷第23頁），至本件事故發生日已逾小型
    車之耐用年數5 年，若依定率遞減法每年折舊千分之369計
    算，於第5年之累計折舊額已超過成本原額10分之9，故折舊
    金額最多僅能折舊成本原額10分之9，折舊後之零件殘值為6
    4元（640元×1/10＝64元），加計工資9500元、烤漆4768元，
    合計系爭車輛之必要修理費用為1萬4332元（64元＋9500元＋4
    768元＝14332元）。
 ㈢按損害之發生或擴大，被害人與有過失者，法院得減輕賠償金
   額，或免除之，民法第217條第1項定有明文。所謂被害人與
   有過失，只須其行為為損害之共同原因，且其過失行為並有
   助成損害之發生或擴大者，即屬相當（最高法院96年度台上
   字第2324號判決意旨參照）。按汽車行駛至交岔路口，其行
   進、轉彎，應依下列規定：…二、行至無號誌或號誌故障而無
   交通指揮人員指揮之交岔路口，支線道車應暫停讓幹線道車
   先行。…七、轉彎車應讓直行車先行。」，道路交通安全規則
   第102條第1項第2、7款定有明文。本件肇事地點係在私人地
   下停車場，非屬供公眾通行之道路，非不得類推適用前揭道
   路交通安全規則。經本院勘驗監視器畫面，訴外人戴淑菁駕
   駛系爭車輛從地下室B3停車場車道駛上B2停車場，被告則由B
   2停車場之停車格駛出進入車道，被告行駛通過B3坡道口前有
   紅色警示燈亮起，後系爭車輛駛出B3坡道口，兩車發生碰撞
   ，有勘驗筆錄可參（見卷第108頁）。本件事故發生前，停車
   場車道警示燈即已閃動，被告疏未注意仍持續前行，固有過
   失，然訴外人戴淑菁系爭車輛從地下室B3停車場車道出來，
   並不因B2警示燈閃動而享有優先路權，其本應注意車前狀況
   ，禮讓地下室B2之直行車先行，詎其疏未注意，貿然駛出車
   道，顯然違反前揭規定，侵犯被告直行車之路權，亦有過失
   。本院斟酌前揭事故發生過失情節，認本件被告及訴外人戴
   淑菁應各負擔2分之1之責任，方屬公允。依此核算原告就系
   爭車輛得請求被告賠償之金額，經過失相抵後為7166元（143
   32元×1/2＝7166元）。
　㈣按「被保險人因保險人應負保險責任之損失發生，而對於第
    三人有損失賠償請求權者，保險人得於給付賠償金額後，代
    位行使被保險人對於第三人之請求權。但其所請求之數額，
    以不逾賠償金額為限」，保險法第53條第1 項規定甚明。原
    告承保系爭車輛之車體損失險，並已依保險契約給付保險金
    1萬4908元予訴外人洪士仁，訴外人洪士仁對於被告之損害
    賠償請求權，於原告給付賠償金額之範圍，法定移轉予原告
    。是原告主張依保險代位及侵權行為之法律關係，請求被告
    損害賠償7166元，核屬有據，應予准許，逾此部分之請求，
    為無理由。
  ㈤末按「給付無確定期限者，債務人於債權人得請求給付時，
    經其催告而未為給付，自受催告時起，負遲延責任。其經債
    權人起訴而送達訴狀，或依督促程序送達支付命令，或為其
    他相類之行為者，與催告有同一之效力。」，「遲延之債務
    ，以支付金錢為標的者，債權人得請求依法定利率計算之遲
    延利息。但約定利率較高者，仍從其約定利率。」，民法第
    229條第2項、第233條第1項定有明文。原告所提民事起訴狀
    繕本於110年5月7日送達被告（送達證書見卷第49頁），被
    告自受起訴狀送達時起負遲延責任，並應自翌日起加付法定
    遲延利息。
五、從而，原告本於保險代位及侵權行為之法律關係，請求被告
    給付7166元及自起訴狀繕本送達翌日即110年5月8日起至清
    償日止，按年息百分之5 計算之利息，為有理由，應予准許
    。逾此部分之請求，為無理由，應予駁回。並依民事訴訟法
    第436條之19第1項、第79條規定，確定本件訴訟費用1000元
    （即第1審裁判費）由被告負擔500元，餘由原告負擔。
六、本件小額訴訟為被告敗訴判決，依民事訴訟法第436條之20
    規定，應依職權宣告假執行。
七、據上論結，本件原告之訴為一部有理由，一部無理由，依民
    事訴訟法第79條、第436條之19第1項、第436條之20，判決
    如主文。
中　　華　　民　　國　　111 　年　　2 　　月　　24　　日
                  臺灣臺中地方法院臺中簡易庭
                                  法  官  熊祥雲
以上正本係照原本作成。
如不服本判決，應於送達後20日內，以判決違背法令為理由，向
本院提出上訴狀並表明上訴理由（上訴理由應表明一、原判決所
違背之法令及其具體內容；二、依訴訟資料可認為原判決有違背
法令之具體事實），如於本判決宣示後送達前提起上訴者，應於
判決送達後20日內補提上訴理由書（須附繕本）。如委任律師提
起上訴者，應一併繳納上訴審裁判費。
中　　華　　民　　國　　111 　年　　2 　　月　　24　　日
                                  書記官  王麗麗